

Игорь Коновалов

CONTACT

Россия, Санкт-Петербург ул. Рубинштейна, 23 konovalov.avp@gmail.com https://igorkonovalov.github.io/, https://twitter.com/igor_dlinni, https://github.com/lgorKonovalov +79502213307

ЦЕЛЬ

Начать карьеру Junior front end developer в компании, занимающейся разработкой качественных веб-продуктов, чтобы через 4 года дорасти до full stack разработчика.

SUMMARY

Опыт написания небольших проектов на Javascript:примеры_

Английский язык на уровне Upper-Intermidiate, свободное чтение, разговор, веду блог на английском. Имею хорошие аналитические способности, аккуратен и внимателен к деталям. Легко обучаюсь. Хорошо работаю в коллективе. Имею опыт публичных выступлений при скоплении публики.

НАВЫКИ

- Javascript ES6
- HTML5/CSS
- Gulp
- Webpack
- SVG animations
- REST API
- MongoDB

Обучался по книге "Выразительный Javascript", сайту learn.javascript.ru, зарубежным подкастам. Большое количество примеров кода и личных проектов на моем гитхабе . Небольшой опыт работы во фрилансе на PHP/wordpress. Пользователь Linux.

ОПЫТ РАБОТЫ

АртДале 2015 — Present

Лепщик - Реставратор

Реставрация объектов культурного наследия, работа со скульптурными элементами, изготовление, установка и реставрация элементов.

freelance 2013 — 2015

Фотограф

Фотография недвижимости на о. Пхукет, Таиланд, программирование виртуальных туров по объектам недвижимости.

freelance 2010 — 2014

Гид-экскурсовод

Игорь Коновалов

Проведение групповых экскурсий на русском и английском языке по природным достопримечательностям Таиланда.

freelance 2010 — 2016

Инструктор групповых программ йоги

Проведение групповых занятий по системе йога 23. Организация семинаров мастеров по йоге и цигуну, проведение мастер-классов на мероприятиях.

EDUCATION

Факультет Электроники

2003 - 2005

СП6ГЭТУ «ЛЭТИ»

Поступал на программирование, но недобрал по баллам на экзаменах. На втором курсе бросил университет, предпочтя учебу путешествиям.

ИНТЕРЕСЫ

Игра на гитаре, путешествия, искуственный интеллект, генеративное искусство.

Игорь Коновалов